臺灣彰化地方法院刑事判決　　　　　　　　　　　　　九十三年度簡上字第五號
　　上　訴　人　臺灣彰化地方法院檢察署檢察官
　　被　　　告　丁○○
右列上訴人因被告竊盜案件，不服本院九十三年度彰簡字第三七九號，中華民國九十
三年五月二十一日第一審簡易判決（臺灣彰化地方法院檢察署九十三年度偵字第二四
三九號），提起上訴，及移
四二九七號、第四五０六號），本院管轄之第二審合議庭判決如左：
    主      文
原判決撤銷。
丁○○連續竊盜，累犯，處有期徒刑伍月，如易科罰金，以佰元折算壹日。
    事      實
一、丁○○曾因竊盜罪，經法院判處有期徒刑十月，於民國（下同）九十年十月十三
    日執行完畢，猶不知悔改，復基於意圖為自己不法所有之概括犯意，連續於附表
    所示之時間、地點，以附表所示之方式，竊取附表所示之財物，分別於附表所示
    之時、地為警查獲。
二、案經彰化縣警察局和美分局、鹿港分局移請臺灣彰化地方法院檢察署檢察官偵查
    起訴及移送併案審理。
    理      由
一、右揭事實，業據被告丁○○於本院審理時坦承不諱，核與被害人乙○○（賜億建
    設股份有限公司工地負責人）、甲○○、戊○○於警訊中指述失竊情節相符，並
    經證人許東洋警訊時供證屬實，復有失竊物品贓物認領保管單三紙、車輛竊盜、
    車牌失竊資料個別查詢報表一紙及現場照片八張，附卷可稽，事證明確，被告竊
    盜犯行堪以認定，自應依法論科。
二、核被告所為，係犯刑法第三百二十條第一項之竊盜罪，其先後多次之竊盜犯行，
    時間緊接，犯罪構成要件相同，顯係基於概括犯意反覆為之，為連續犯應論以一
    罪並加重其刑，又其曾因竊盜罪經法院判處有期徒刑十月，於九十年十月十三日
    執行完畢，有臺灣高等法院被告全國前案紀錄表在卷足按，其於五年以內再犯本
    件有期徒刑以上刑之罪，為累犯依法遞加重其刑。原審就附表編號二部分查獲犯
    行，論罪科刑，固非無見，惟附表編號一、三查獲部分，既與起訴部分有連續犯
    之關係，屬裁判上之一罪，為起訴效力所及，經移送併辦，本院自得併予審究。
    原審對此部分未及審酌，則認定事實顯屬有誤，上訴意旨指摘原判決不當，為有
    理由，應由本院撤銷予以改判。爰審酌被告犯罪之動機、方法，所生危害及犯後
    坦承犯行態度良好等一切情狀，量處如主文所示之刑，並諭知易科罰金之折算標
    準，以示懲儆。
三、據上論斷，應依刑事訴訟法第四百五十五條之一第一項、第三項、第三百六十九
    條第一項前段、第三百六十四條、第二百九十九條第一項前段，刑法第五十六條
    、第三百二十條第一項、第四十一條第一項前段、第四十七條，罰金罰鍰提高標
    準條例第一條前段、第二條前段，判決如主文。
本件經檢察官丙○○到庭執行職務。
中      華      民      國      九十三      年     八     月     三     日
                                  臺灣彰化地方法院刑事第一庭
                                      審判長法官  葉  榮  郎
                                      法      官  陳  秋  錦
                                      法      官  吳  俊  螢
右正本證明與原本無異。
不得上訴。
                                      法院書記官  吳  金  良
中      華      民      國      九十三      年     八     月     三     日
刑法第三百二十條：
意圖為自己或第三人不法之所有，而竊取他人之動產者，為竊盜罪，處五年以下有期
徒刑、拘役或五百元以下罰金。
意圖為自己或第三人不法利益，而竊佔他人之不動產者，依前項之規定處斷。
前二項之未遂犯罰之。
